【裁判字號】    97,訴,365
【裁判日期】    970905
【裁判案由】    毒品危害防制條例
【裁判全文】
臺灣宜蘭地方法院刑事判決               97年度訴字第365號
公  訴  人  臺灣宜蘭地方法院檢察署檢察官
被      告  甲○○
                    （現在臺灣宜蘭監獄執行中）
上列被告因毒品危害防制條例案件，經檢察官提起公訴（97年度
毒偵字第665號），嗣於本院準備程序進行中，被告先就被訴事
實為有罪之陳述，經裁定進行簡式審判程序，本院判決如下：
    主  文
甲○○施用第一級毒品，累犯，處有期徒刑拾月。
    事  實
一、甲○○前因竊盜案件，經本院以94年度易字第23號判決判處
    有期徒刑八月確定，甫於民國94年12月26日縮刑期滿執行完
    畢。又甲○○前亦因施用毒品案件，經送觀察勒戒後，認為
    無繼續施用毒品之傾向，而執行觀察勒戒完畢釋放，並經臺
    灣宜蘭地方法院檢察署檢察官於97年1月14日以96年度毒偵
    字第1155號為不起訴處分確定。詎甲○○猶不知悔改，明知
    海洛因、安非他命分別為毒品危害防制條例第2條第2項第1
    、2款所規定之第一、二級毒品，不得擅自施用，竟仍於前
    開觀察勒戒執行完畢釋放後五年內，於97年7月1日晚上7、8
    時許，在宜蘭縣五結鄉○○路○段453號住處內，以將第一級
    毒品海洛因及第二級毒品安非他命一起置入玻璃吸食器內用
    火燒烤，再吸食其所生煙霧之方式，同時施用第一級毒品海
    洛因及第二級毒品安非他命一次。嗣經警於97年7月2日晚上
    10時40分許，採集其尿液送驗後，始查知上情。
二、案經宜蘭縣政府警察局宜蘭分局報請臺灣宜蘭地方法院檢察
    署檢察官偵查起訴，嗣於本院準備程序進行中，被告先就被
    訴事實為有罪之陳述，經裁定進行簡式審判程序。
    理  由
一、上揭犯罪事實，業據被告甲○○於本院審理時坦承不諱，且
    警方於97年7月2日晚上10時40分許所採之被告尿液，經送檢
    驗結果，確實呈現安非他命（確認檢驗濃度11535ｎｇ／ｍ
    ｌ）、甲基安非他命（確認檢驗濃度25000ｎｇ／ｍｌ）、
    嗎啡（確認檢驗濃度10395ｎｇ／ｍｌ）、可待因（確認檢
    驗濃度865ｎｇ／ｍｌ）陽性反應之事實，亦有宜蘭縣政府
    警察局宜蘭分局尿液採驗作業管制紀錄、慈濟大學濫用藥物
    檢驗中心檢驗總表各一件在卷可稽。又被告前因施用毒品案
    件，經送觀察勒戒後，認為無繼續施用毒品之傾向，而執行
    觀察勒戒完畢釋放，並經臺灣宜蘭地方法院檢察署檢察官於
    97年1月14日以96年度毒偵字第1155號為不起訴處分確定乙
    情，亦有全國施用毒品案件紀錄表、臺灣高等法院被告前案
    紀錄表各一件附卷可佐。依此，足徵被告上開自白確與事實
    相符，其於觀察勒戒執行完畢釋放後，五年內再犯本案施用
    第一、二級毒品罪之事證已臻明確，其犯行堪予認定，應依
    法論科。
二、查海洛因、安非他命分別為毒品危害防制條例第2條第2項第
    1、2款所規定之第一、二級毒品，不得擅自施用，故核被告
    施用海洛因、安非他命之行為，分別係犯毒品危害防制條例
    第10條第1項之施用第一級毒品罪、同條第2項之施用第二級
    毒品罪。被告施用行為前後持有海洛因、安非他命之低度行
    為，分別為其施用之高度行為所吸收，均不另論罪。另被告
    係同時施用第一級毒品海洛因及第二級毒品安非他命，而觸
    犯構成要件不相同之二罪名，為想像競合犯，應從一重之施
    用第一級毒品罪處斷。公訴人雖認為「依照尿液檢驗結果，
    被告尿液中所檢出之安非他命類、鴉片類毒品濃度閾值不同
    ，故被告係分別施用第一級毒品海洛因、第二級毒品安非他
    命，二罪應予分論併罰。」云云，然安非他命、海洛因本非
    同類毒品，施用後人體之代謝速度並非相同，因此不管是同
    時或分別施用安非他命、海洛因，於其尿液中所檢出之安非
    他命類、鴉片類毒品濃度閾值本來就不可能一樣，因此尚難
    以被告尿液中所檢出之安非他命類、鴉片類毒品濃度閾值不
    同，即謂被告係分別施用第一級毒品海洛因、第二級毒品安
    非他命。此外，公訴人復無法舉證排除被告同時施用二種毒
    品之可能性，基於罪疑惟輕之法理，自應為有利於被告之認
    定，而採認被告所為「同時施用海洛因、安非他命」之辯解
    ，故公訴人上開認定，容有未洽，附此敘明。再者，被告前
    因竊盜案件，經本院以94年度易字第23號判決判處有期徒刑
    八月確定，甫於94年12月26日縮刑期滿執行完畢之事實，有
    卷附之臺灣高等法院被告前案紀錄表可資參照，其於受有期
    徒刑之執行完畢後，五年以內故意再犯有期徒刑以上之本罪
    ，為累犯，應依法加重其刑。爰審酌被告之素行、智識程度
    ；犯罪之動機、目的、手段；前已因施用毒品之犯行，經執
    行觀察勒戒完畢，復於97年5月14日再因施用毒品而為警方
    查獲（嗣已於97年8月7日經本院以97年度訴字第312號判決
    判處有期徒刑八月，參卷附之上開判決書及臺灣高等法院被
    告前案紀錄表），仍不知悔改，復繼續沾染毒品惡習，其施
    用毒品行為對於自身及社會所造成之危害程度非輕；同時施
    用第一、二級毒品之犯罪態樣；犯後已坦承犯行，態度尚佳
    等一切情狀，量處如主文所示之刑，以示警懲。
據上論斷，應依刑事訴訟法第273條之1第1項、第299條第1項前
段，毒品危害防制條例第10條第1項、第2項，刑法第11條前段、
第55條、第47條第1項，判決如主文。
本案經檢察官劉憲英到庭執行職務。
中    華    民    國    97    年    9    月     5     日
                  刑事第三庭法  官  劉家祥
以上正本證明與原本無異。
如不服本判決應於收受送達後十日內向本院提出上訴書狀，並應
敘述具體理由；其未敘述上述理由者，應於上訴期間屆滿後二十
日內向本院補提理由書(均須按他造當事人之人數附繕本)「切勿
逕送上級法院」。
                            書記官  劉謹翊
中    華    民    國    97    年    9     月    5     日
附錄本案論罪科刑法條全文：
毒品危害防制條例第10條
施用第一級毒品者，處 6 月以上 5 年以下有期徒刑。
施用第二級毒品者，處 3 年以下有期徒刑。


司法院資訊處製作；財團法人民間司法改革基金會備份。
